Tiele Bodyn student developer



Een jonge creatieveling met passie voor innovatieve software. Ik hou er van om te programmeren in javascript of php en ben ook graag bezig met hardware. Ik heb ervaring in het volledige proces van softwareontwikkeling en ben zelf het meest bezig met front-end ontwikkeling. Door mijn sociale vaardigheden kan ik makkelijk een band leggen met klanten en uitzoeken wat ze nodig hebben. Als chiroleider ben ik gewend om in team te werken.

WERKERVARING

Horecamedewerker - Hontond sporthotel

sep. 2022 - Present - Kluisbergen

Horecamedewerker - Rock circus

feb. 2020 - jun. 2021 - Gent

Tuinier - De Cubber Jan

jun. 2018 -mei 2021 - Oudenaarde

Ober - Pladutse 3

sep. 2017 - sep. 2020 - Oudenaarde

Slagerijmedewerker - Renmans

jul. 2017 - aug. 2017 - Oudenaarde

OPLEIDINGEN

Bachelor grafische en digitale media

Arteveldehogeschool

2019 - heden, Gent

Humane wetenschappen

GO! Atheneum Oudenaarde

2013 - 2019, Oudenaarde



bodyntiele@gmail.com +32 468 24 06 78 Gent

Vaardigheden

Figma

Adobe XD

HTML

CSS

SCSS

Javascript (ES6)

PHP

ReactJS

MySQL

Python

C#

Andere vaardigheden

communicatief

flexibel

Talen

Nederlands (moedertaal)

English (vloeiend)

Frans (redelijk)

Interesses

houtbewerking

Chiro

schaken

sport